臺灣臺中地方法院交通事件裁定　　　　　　　　　　九十一年度交聲字第八四號
　　原處分機關　交通部公路總局台中區監理所
　　異議人即
　　受處分人　　甲○○
右列受處分人因違反道路交通管理處罰條例案件，對於交通部公路總局台中區監理所
九十一年九月二十五日所為之裁決（中監違字第裁六○─ＨＡ0000000、六○
─ＨＡ0000000、六○─ＨＡ0000000號裁決書），聲明異議，本院裁
定如左：
    主  文
異議駁回。
    理  由
一、原處分機關略以：本案係台中縣警察局交通隊分別舉發受處分人甲○○所有之車
    號３Ｑ－１４６２號自小客車於九十一年六月七日十六時四十六分、九十一年六
    月二十五日八時十六分及九十一年六月二十七日十六時五分，行經大里市○○路
    ，因駕駛人行車速度，超過規定之最高時速二十公里以上違規，受處分人依指定
    應到案日前提出申訴，經向原舉發機關查詢違規屬實，該所遂於九十一年九月二
    十五日以中監違字第裁六○─ＨＡ0000000、六○─ＨＡ0000000
    、六○─ＨＡ0000000號裁決書裁處罰鍰新台幣各一千九百元整；並記違
    規點數一點，逾期則依裁決書處罰主文規定裁處，於法並無不合等語。
二、受處分人則以：大里市○○路內新橋至大里橋間路段係元提路唯一已完成拓寬工
    程並開放通行之路段，該路段道路交通主管機關並未依規定將必要之限速標誌設
    置妥當，異議人於九十一年七月十九日收到第一張舉發通知單後，再經該違規地
    點，發現道路交通主管機關已於內新橋與元堤路交叉口交通號誌上設置嶄新之限
    速標誌，並於元堤路快車道上以油漆噴上限速標誌，足見所載違規地點先前未有
    明顯標示；異議人遭固定桿照相逕行舉發在未受第一次通知前，於相同地點不應
    再度舉發處罰，連續舉發不必然即得連續處罰，自屬當然，原處分機關之處分顯
    有違誤，爰聲明異議云云。
三、按道路交通管理處罰條例第四十條、第六十三條之規定：「汽車駕駛人，行車速
    度，超過規定之最高時速，處新台幣一千二百元以上二千四百元以下罰鍰；並記
    違規點數一點」，復依違反道路交通管理事件統一裁罰標準表規定，汽車違反處
    罰條例第四十條，超速超過二十公里者，處罰鍰新台幣一千九百元整；並記違規
    點數一點。另按道路交通安全規則第九十三條之規定，行車速度，依標誌或標線
    之規定，無標誌或標線者，在市區道路時速不得超過五十公里。經查：
（一）、本件異人對於前揭之超速違規固不否認，有異議人之聲明異議狀及交通部公
        路總局台中區監理所九十一年九月二十五日中監違字第裁六○─ＨＡ000
        0000、六○─ＨＡ0000000、六○─ＨＡ0000000號裁決
        書等附卷可稽。惟辯稱：大里市○○路內新橋至大里橋間路段道路交通主管
        機關並未依規定將必要之限速標誌設置妥當致異議人有超速之行為云云。惟
        查該大里市○○路係經其道路主管機關規劃為市區道路範圍，異議人自當依
        規定速限行駛，且本件異議人當時時速均明顯超過標準甚多，已顯有漠視交
        通安全法規、危及用路人安全之虞。
（二）、異議人辯稱遭固定桿照相逕行舉發在未受第一次通知前，於相同地點不應再
        度舉發處罰，連續舉發不必然即得連續處罰云云。然依據道路交通管理處罰
        條例第二條：「道路交通管理、處罰，依本條例規定；本條例未規定者，依
        其他法律規定」指揭其優於普通法之原則；另固定桿照相逕行舉發交通違規
        案件，均需經收洗相片、辨識、登錄後寄送違規人，時間上雖有延遲，但依
        同法第九十條規定：違反本條例之行為，自行為成立之日起；行為有連續或
        繼續之狀態者，自行為終了之日起，逾三個月不得舉發。而本件舉發之三張
        舉發單均在規定時效內舉發，於法並無不當。另依違反道路交通管理事件統
        一裁罰標準及處理細則第十二條第三項規定：逕行舉發汽車違反本條例第四
        十條規定，得連續舉發。則本件異議人所辯，尚無足採，並有台中縣警察局
        九十一年八月二十六日中縣警交字第09105495100號函一紙在卷可稽。
四、綜上所述，本件異議人即受處分人違規事實明確，從而原處分機關乃依前揭規定
    裁處異議人罰鍰新台幣各一千九百元整；並記違規點數一點，逾期則依裁決書處
    罰主文規定裁處，核無違誤，本件異議為無理由，自應將其異議駁回。
據上論斷，應依道路交通案件處理辦法第十九條，裁定如主文。
中      華      民      國    九十一    年      十一      月    八      日
                              臺灣臺中地方法院交通法庭
                                              法  官    王  靜  秋
右正本證明與原本無異。
如不服本裁定，應於裁定送達後五日內向本院提出抗告狀。
                                              書記官
中      華      民      國    九十一    年      十      月    八     日
